【裁判字號】    90,訴,1836
【裁判日期】    901218
【裁判案由】    毒品危害防制條例
【裁判全文】
台灣桃園地方法院刑事判決                          九十年度訴字第一八三六號
    公  訴  人  臺灣桃園地方法院檢察署檢察官
    被      告  甲○○
右列被告因違反毒品危害防制條例案件，經檢察官提起公訴（九十年度毒偵緝字第四
六六號），本院判決如左：
        主  文
甲○○連續施用第一級毒品，累犯，處有期徒刑壹年。
扣案之海洛因壹包（淨重零點壹肆公克）沒收並銷燬之、注射針筒支沒收。
        事  實
一、甲○○於民國八十二年間曾因肅清煙毒條例罪經台灣高等法院判處有期徒刑三年
    五月確定，並於民國八十六年三月二十日執行完畢（假釋中付保護管束期間屆滿
    ），嗣於民國八十七年間再因施用毒品案件，經強制戒治及交付保護管束期滿，
    由台灣桃園地方法院檢察署檢察官於民國八十八年八月十二日，以八十八年度戒
    偵字第一Ｏ號不起訴處分確定。詎仍不知改悔，復基於概括之犯意，於上揭不起
    訴處分後五年內即自民國九十年三月七日午後起至民國九十年七月二十二日晚上
    止，連續在桃園縣桃園市○○街五巷三號住處、同市○○路中央戲院一樓的遊藝
    場廁所以及同市○○路永和市場四樓空屋等處施用第一級毒品海洛因，為警先後
    於民國九十年三月七日晚上十一時五十分許及同年七月二十三日下午四時四十分
    許等，分別在桃園縣桃園市○○路永和市場四樓廢棄營業場所之空屋及桃園縣八
    德市○○路新興工商學校前等處查獲，並扣得其所有供施用毒品之注射針筒三支
    （均已使用過；扣於九十年度毒偵字第九九九號卷內之九十年度保管字第一五一
    一號）及第一級毒品海洛因一包（毛重○‧一八公克，淨重Ｏ．一四公克；扣於
    九十年度毒偵字第二八三七號卷，現由調查局保管中－人工鑑別編號00000
    0000號）。
二、案經桃園縣警察局移送及桃園縣警察局桃園分局報請臺灣桃園地方法院檢察署檢
    察官偵查起訴。
        理  由
一、右揭事實，業據被告甲○○於本院審理中坦承不諱，並有第一級毒品海洛因一包
    （毛重○‧一八公克，淨重○‧一四公克）及被告所有供施用毒品之注射針筒三
    支（均已使用過）扣案可稽。而查獲被告時所採集之尿液，經送驗結果均呈嗎啡
    陽性反應；扣案疑似毒品者，經送驗結果確含有海洛因成分（毛重○‧一八公克
    ；淨重○‧一四公克），亦有桃園縣衛生局民國九十年三月六日、民國九十年八
    月八日不法藥物尿液檢定書各一紙及法務部調查局編號（電腦條碼）00000
    0000號鑑定通知書一份附卷足按。此外，被告前於民國八十七年間曾因施用
    毒品案件，依本院裁定送強制戒治、停止戒治付保護管束及保護管束期間屆滿後
    ，由台灣桃園地方法院檢察署檢察官於民國八十八年八月十二日以八十八年度戒
    偵字第一○號不起訴處分確定，而被告再犯本件施用毒品案件，經本院以九十年
    度毒聲字第一六九○號裁定令入戒治處所施以強制戒治一年，此有台灣桃園地方
    法院檢察署八十八年度戒偵字第一○號不起訴處分書、本院九十年度毒聲字第一
    六九○號裁定書及台灣高等法院被告全國前案紀錄表等各一份在卷可憑。是故本
    件被告涉犯毒品危害防制條例第十條之施用第一級毒品罪之事證明確，其犯行堪
    以認定。
二、核被告甲○○之所為，係犯毒品危害防制條例第十條第一項之施用第一級毒品罪
    。其持有毒品之低度行為應為施用毒品之高度行為所吸收，不另論罪。被告先後
    多次施用第一級毒品之犯行，時間緊接，犯罪構成要件相同，顯係基於概括犯意
    為之，為連續犯，應依刑法第五十六條規定論以一罪並依法加重其刑。其於民國
    八十二年間曾因肅清煙毒條例案件，經台灣高等法院判處有期徒刑三年五月確定
    ，於民國八十六年三月二十日執行完畢（假釋中付保護管束期間屆滿），此有台
    灣高等法院被告全國前案紀錄表一份附卷可憑，其於受有期徒刑之執行完畢後五
    年內再犯本件有期徒刑以上之罪，為累犯，應依刑法第四十七條規定遞加重其刑
    。被告前於民國八十七年間曾因施用毒品案件，依本院裁定送強制戒治、停止戒
    治付保護管束及保護管束期間屆滿後後，由台灣桃園地方法院檢察署檢察官於民
    國八十八年八月十二日以八十八年度戒偵字第一○號不起訴處分確定，而被告再
    犯本件施用毒品案件，經本院以九十年度毒聲字第一六九○號裁定令入戒治處所
    施以強制戒治一年，此有台灣桃園地方法院檢察署八十八年度戒偵字第十號不起
    訴處分書、本院九十年度毒聲字第一六九○號裁定書在卷足按，是依同條例第二
    十條第三項之規定，不待強制戒治期滿，逕予依法論科。爰審酌被告犯罪之動機
    、方法、所生危害、犯後坦承不諱態度尚稱良好等一切情狀，量處如主文所示之
    刑。扣案之第一級毒品海洛因一包（毛重○‧一八公克，淨重○‧一四公克；扣
    於九十年度保管字第四二五二號－調查局保管中【人工鑑別編號0000000
    00】），應依毒品危害防制條例第十八條第一項規定宣告沒收併銷燬之；另注
    射針筒三支（扣於九十年度保管字第一五一一號），為被告所有且係供犯罪所用
    之物，業據被告陳明在卷，應依刑法第三十八條第一項第二款、第三項前段規定
    宣告沒收。
據上論結，應依刑事訴訟法第二百九十九條第一項前段，毒品危害防制條例第十條第
一項、第十八條第一項前段、第二十條第三項前段、刑法第十一條前段、第五十六條
、第四十七條、第三十八條第一項第二款、第三項前段，判決如主文。
本案經檢察官江苑臻到庭執行職務。
中      華      民      國    九十      年      十二    月      十八    日
                                  台灣桃園地方法院刑事第三庭
                                      法  官  鄭新後
右為正本證明與原本無異。
如不服本判決，應於判決送達後十日內向本院提出上訴狀( 應附繕本 )，上訴於
臺灣高等法院。
                                      書記官  黃文琪
中    華      民      國    九十      年      十二    月      十八    日
◎附論罪科刑依據之法條：
  毒品危害防制條例第十條：
  施用第一級毒品者，處六月以上五年以下有期徒刑。
  施用第二級毒品者，處三年以下有期徒刑。


司法院資訊處製作；財團法人民間司法改革基金會備份。
